---
title: "Hashtag Selection"
author: "Lennart Klein, Conrad Borchers"
date: "`r format(Sys.time(), '%d. %B, %Y')`"
output:
  html_document:
    toc: true
    # toc_float: true
    highlight: "tango"
---

```{r setup, include=FALSE}
knitr::opts_chunk$set(echo = TRUE)
library(tidyverse)
library(kableExtra)
```

## Load Data
```{r load data}
dat <- readRDS("/Volumes/HiWi_Data/DATA/matched_hashtags_data.rds")
```

## Extract Hashtags
```{r}
# Twitter Hashtag-Rules: only letters, numbers, and underscores (_), no special characters.
dat <- dat %>%
  mutate(
    hashtags = text %>% tolower() %>% str_extract_all("#[[:alnum:]_]+")
  )

dat1 <- dat %>% 
  rowwise() %>% 
  mutate(has_twlz_new = str_detect(hashtags, regex("twlz|twitterlehrerzimmer|tlz|twitterlz|twlzbln|mathetwitterlehrqerzimmer|fachdidaktiktwitterlehrerzimmer|twitterkollegium|lehrerzimmer", ignore_case = TRUE))
  ) %>% ungroup()



```

## Hashtag Frequency Lists
```{r}
hashtags <- dat %>%
  pull(hashtags) %>%
  unlist() %>%
  table() %>%
  as.data.frame() %>%
  setNames(c("hashtag", "freq")) %>%
  arrange(desc(freq))
hashtags %>% View()

hashtags_twlz <- dat %>%
  filter(as.logical(has_twlz)) %>% ## FIXME
  pull(hashtags) %>%
  unlist() %>%
  table() %>%
  as.data.frame() %>%
  setNames(c("hashtag", "freq")) %>%
  arrange(desc(freq))


hashtags_twlz %>% filter(freq < 10) %>% nrow()
```

## Export Hashtag Tables
```{r}
# from current complete dataset
hashtags %>%
  filter(str_detect(hashtag, regex("physik|physics", ignore_case = TRUE))) %>%
  write_csv("/Volumes/HiWi_Data/OUTPUTS/all_physik.csv")
hashtags %>%
  filter(str_detect(hashtag, regex("mathe|maths", ignore_case = TRUE))) %>%
  write_csv("/Volumes/HiWi_Data/OUTPUTS/all_mathe.csv")

# TODO: Update mit neuer Pipeline
hashtags_twlz %>%
  filter(str_detect(hashtag, regex("physik|physics", ignore_case = TRUE))) %>%
  write_csv("/Volumes/HiWi_Data/OUTPUTS/twlz_physik.csv")
hashtags_twlz %>%
  filter(str_detect(hashtag, regex("mathe|maths", ignore_case = TRUE))) %>%
  write_csv("/Volumes/HiWi_Data/OUTPUTS/twlz_mathe.csv")

hashtags_twlz %>%
  filter(!str_detect(hashtag, "[^[:ascii:]äÄüÜöÖß]")) %>% 
  filter(freq > 0) %>%
  write_csv("/Volumes/HiWi_Data/OUTPUTS/twlz_all_hashtags.csv")

hashtags_twlz %>%
  filter(!str_detect(hashtag, "[^[:ascii:]äÄüÜöÖß]")) %>% 
  filter(freq > 10) %>% 
  write_csv("/Volumes/HiWi_Data/OUTPUTS/twlz_hashtags.csv")



```
-> https://docs.google.com/spreadsheets/d/1a3WaiqeR3mxRBwxegV4Ks1wD1IzwDPJ3iuxcnMa8dAI/edit#gid=0



# Mathe / Physik Subset
## Auswahlmöglichkeiten
- Faktor A: Twlz / kompletter Datensatz
- Faktor B: Hashtag Auswahl / Hashtag Keyword / Tweet Keywords

-> Viele Retweets (ca. 50 %)

++ Keywords in description (Bio)

```{r}
# nur nach einer Vorauswahl an Hashtags (has_mathe / has_physik)
dat %>%
  filter(!is_retweet) %>%
  filter(has_mathe == 1 | has_physik == 1) %>%
  select(hashtags, has_mathe, has_physik) %>%
  nrow()
# [1] 4793

# nach Keywords in Hashtags
dat %>%
  filter(!is_retweet) %>%
  filter(str_detect(hashtags, regex("physik|physics|mathe|maths", ignore_case = TRUE))) %>%
  nrow()
# [1] 6187

# nach Keywords im Text
dat %>%
  filter(!is_retweet) %>%
  filter(str_detect(text_clean, regex("physik|physics|mathe|maths", ignore_case = TRUE))) %>%
  nrow()
# [1] 8658

#### Mit TWLZ ####
# nur nach einer Vorauswahl an Hashtags (has_mathe / has_physik)
dat %>%
  filter(!is_retweet) %>%
  filter(has_twlz == 1) %>%
  filter(has_mathe == 1 | has_physik == 1) %>%
  select(hashtags, has_mathe, has_physik) %>%
  nrow()
# 459

# nach Keywords in Hashtags
dat %>%
  filter(!is_retweet) %>%
  filter(has_twlz == 1) %>%
  filter(str_detect(hashtags, regex("physik|physics|mathe|maths", ignore_case = TRUE))) %>%
  nrow()
# 1242

# nach Keywords im Text
dat %>%
  filter(!is_retweet) %>%
  filter(has_twlz == 1) %>%
  filter(str_detect(text_clean, regex("physik|physics|mathe|maths", ignore_case = TRUE))) %>%
  nrow()
# 2197
```

## Preview
```{r}
dat %>%
  filter(!is_retweet) %>%
  filter(str_detect(text_clean, regex("pythagoras", ignore_case = TRUE))) %>%
  select(text, hashtags, media_url) %>%
  View.tweets()
```



## Subsetting
```{r}
subset <- dat %>%
  filter(!is_retweet) %>%
  filter(str_detect(text_clean, regex("physik|physics|mathe|maths", ignore_case = TRUE)))
```

## Anreichern durch Description
```{r}
mint_user_tweets <- dat %>%
  filter(str_detect(description, regex("physik|physics|mathe|maths", ignore_case = TRUE)))

# Tweets insgesamt 30.624 von
mint_user %>% nrow()


rbind(mint_user, subset) %>%
  distinct(status_id) %>%
  nrow()
```


## Descriptives
```{r}
subset %>%
  # filter(!is_retweet) %>% # Nur Originale tweets
  summarise(
    N = n(),
    N_users = length(unique(user_id)),
    Physik = sum(has_physik),
    Mathe = sum(has_mathe),
    rt_M = mean(retweet_count)
  )
```


## Co-existence report
```{r}
# Tweets in beiden Fächer Hashtags
dat %>%
  filter(has_mathe == 1 & has_physik == 1) %>%
  select(hashtags, has_mathe, has_physik) %>%
  View()
```


## Hashtag Verteilung
```{r}
plot(hashtags_twlz$freq[hashtags_twlz$freq > 100], type = "l", main = "Distribution of #twitterlehrerzimmer hashtag occurrences \n Oder: Die endlose Irrelevanz der meisten Hashtags", ylab = "# of tweets in hashtag")
```
